【裁判字號】    97,訴,57
【裁判日期】    970312
【裁判案由】    違反槍砲彈藥刀械管制條例
【裁判全文】
臺灣新竹地方法院刑事判決                97年度訴字第57號
公  訴  人  臺灣新竹地方法院檢察署檢察官
被      告  乙○○
指定辯護人  本院公設辯護人甲○○
上列被告因違反槍砲彈藥刀械管制條例案件，經檢察官提起公訴
（96年度偵字第5413號），本院判決如下：
    主    文
乙○○未經許可持有手槍，處有期徒刑伍年貳月，併科罰金新臺
幣壹拾伍萬元，罰金如易服勞役，以新臺幣壹仟元折算壹日。扣
案之制式手槍壹支（槍枝管制編號：0000000000號）
、制式子彈拾顆，均沒收；又未經許可，持有子彈，處有期徒刑
陸月，併科罰金新臺幣貳萬元，罰金如易服勞役，以新臺幣壹仟
元折算壹日。應執行有期徒刑伍年陸月，併科罰金新臺幣壹拾伍
萬元，罰金如易服勞役，以新臺幣壹仟元折算壹日。扣案之制式
手槍壹支（槍枝管制編號：0000000000號）、制式子
彈拾顆，均沒收。
    事    實
一、(一)乙○○明知可發射子彈具有殺傷力之制式手槍，及供制式
    手槍使用之子彈，分別係槍砲彈藥刀械管制條例第4條第1項
    第1款、第2款所列管之槍砲、子彈，非經主管機關之許可，
    不得擅自持有，竟於民國95年10月間某日，在臺北縣三重市
    某pub內，以新臺幣30萬元之代價，向姓名年籍不詳綽號「
    阿猴」之成年男子，購買美國Kel-Tec廠製P-11型口徑9mm制
    式半自動手槍乙支（槍枝管制編號：0000000000號），同時
    附贈10顆制式子彈，即自斯時起未經許可而持有上開具有殺
    傷力之制式手槍及制式子彈，放置在其位於新竹市○區○○
    路3段235號之家中，另於96年3、4月間某日，將上開槍、彈
    放置在其所有車牌號碼9FM-089 號重型機車置物箱內。(二)又
    乙○○亦明知非經主管機關許可，不得持有子彈，竟未經許
    可，於96年6、7月間某日，有一姓名年籍不詳之成年男子將
    制式子彈5顆、改造子彈2顆以放置在乙○○前開位於新竹市
    ○區○○路3段235號家中信箱內之方式交付予乙○○，乙○
    ○即收受前揭制式子彈5顆、改造子彈2顆，並自該時起持有
    之，乙○○先放置於其位於延平路家中（其中1 顆改造子彈
    於96年6 月間某日經乙○○在南寮海邊試射），後將該等子
    彈放置於其所有車牌號碼9FM-089 號重型機車置物箱內。嗣
    於96年9月5日12時5分許為警持本院96年度聲搜字第466號搜
    索票在乙○○友人彭敏賢位於新竹市○區○○路29巷3 號住
    處查獲，並在乙○○所有之車牌號碼9FM-089 號重型機車置
    物箱內起出上開制式手槍乙支、制式子彈15 顆、改造子彈1
    顆。
二、案經新竹市警察局第一分局報告臺灣新竹地方法院檢察署檢
    察官偵查起訴。
    理    由
壹、程序部分：
    本件公訴人所提出經本院據以認定事實之所有證據方法（包
    含證人之證述與文書證據、物證等證據方法），並無證據證
    明係公務員違背法定程序所取得；又本件公訴人所提出經本
    院據為論斷依據之各項證據方法中，其中證人彭敏賢於警詢
    中所為之陳述，雖係屬審判外之陳述，依刑事訴訟法第 159
    條第1 項之規定原無證據能力。惟被告、辯護人均未於言詞
    辯論終結前聲明異議，依法應視為同意上開證據方法作為證
    據，又本院經審酌上開言詞陳述作成時之情況，並無顯然之
    瑕疵，認為以上開證據方法作為證據應屬適當，依刑事訴訟
    法第159 條之5 第1 項之規定，應認有證據能力。再公訴人
    所提出經本院據以認定事實之各項公務員職務上所製作之文
    書證據，亦無顯有不可信情況之情形，依刑事訴訟法第 159
    條之4第1款之規定，亦應認有證據能力，先予敘明。
貳、實體部分：
一、被告乙○○對於前開事實一(一)持有制式手槍乙支（槍枝管制
    編號：0000000000號）、制式子彈10顆及事實一(二)持有制式
    子彈5顆、改造子彈2顆（其中1顆經被告於96年6月間某日持
    至新竹市南寮地區海邊試射），嗣於96年9月5日12時5 分許
    為警在其友人彭敏賢位於新竹市○區○○路29巷3 號之住處
    搜索查獲，並扣得制式手槍乙支、制式子彈15顆及改造子彈
    1 顆等情迭據被告於本院準備程序、審理中坦承不諱，核與
    證人彭敏賢於警詢中之證述情節大致相符，並有新竹市警察
    局第一分局搜索、扣押筆錄、扣押物品目錄表各乙份、刑案
    現場照片12 張（見偵卷第8頁至11頁、第32頁至37頁）附卷
    可參，另有上開制式手槍乙支、制式子彈15 顆及改造子彈1
    顆扣案足資佐證。上開制式手槍經送內政部警政署刑事警察
    局鑑定結果，認係美國Kel-Tec廠製P-11型，口徑9mm制式半
    自動手槍，槍管內具有6 條右旋來復線，擊發功能正常，可
    供擊發同口徑制式子彈使用，認具殺傷力，又送鑑制式子彈
    15顆，均係口徑9mm制式子彈，構造相同，經採樣5顆試射，
    均可擊發，認具殺傷力，另送鑑改造子彈1 顆，係由金屬彈
    殼組合直徑9mm 金屬彈頭而成，經試射，可擊發，亦具殺傷
    力，此有內政部警政署刑事警察局96年10月22日刑鑑字第09
    60142019號槍彈鑑定書乙份（見偵卷第54頁至57頁）附卷可
    稽。是被告自白與事實相符，本件事證明確，被告犯行均堪
    以認定。
二、核被告就前開事實一(一)未經許可持有制式手槍乙支（槍枝管
    制編號：0000000000號）、制式子彈10顆之犯行，係犯槍砲
    彈藥刀械管制條例第7條第4項未經許可持有手槍罪、同條例
    第12條第4 項之未經許可持有子彈罪。被告以一行為同時持
    有制式手槍及制式子彈，同時觸犯同條例第7條第4項、第12
    條第4 項之罪，應依刑法第55條想像競合犯之規定，從一重
    之槍砲彈藥刀械管制條例第7條第4項之未經許可持有手槍罪
    論處。另被告就前開事實一(二)未經許可持有制式子彈5 顆、
    改造子彈2顆，係犯同條例第12條第4項未經許可持有子彈罪
    。被告所犯上開2 罪，犯意各別，行為互殊，應予分論併罰
    。爰審酌被告正值青年，竟持有制式手槍及子彈，對社會具
    有潛在危險性，幸其並未持槍滋事，又犯後均坦承犯行，態
    度良好，分別量處如主文所示之刑，並定其應執行刑，併科
    罰金刑部分諭知易服勞役之折算標準，以示懲儆。
三、扣案之制式手槍乙支（槍枝管制編號：0000000000號）、制
    式子彈10顆，均係屬違禁物（另扣案制式子彈5 顆、改造子
    彈1 顆均經鑑定試射滅失，非屬違禁物，爰不予宣告沒收）
    ，應依刑法第38條第1項第1款之規定宣告沒收。
據上論斷，應依刑事訴訟法第299條第1項，槍砲彈藥刀械管制條
例第7條第4項、第12條第4項，刑法第11條前段、第55 條、第42
條第3項、第38條第1項第1款、第51條第5款、第7 款，判決如主
文。
本案經檢察官王唯怡到庭執行職務。
中    華    民    國    97    年    3     月    12    日
            刑事第三庭審判長法    官  賴淑敏
                            法    官  黃美文
                            法    官  林惠君
以上正本證明與原本無異。
如不服本判決，應於收受本判決後10日內向本院提出上訴書狀，
上訴於台灣高等法院。上訴書狀應敘述具體理由，未敘述上訴理
由者，應於上訴期間屆滿後20日內補提理由書狀於本院（均須按
他造當事人之人數附繕本，並請勿「逕送上級法院」）。
中    華    民    國    97    年    3     月    12    日
                            書 記 官  蔣淑君
附錄法條：
槍砲彈藥刀械管制條例第7條第4項
未經許可，持有、寄藏或意圖販賣而陳列第1 項所列槍砲、彈藥
者，處5年以上有期徒刑，併科新台幣1千萬元以下罰金。
槍砲彈藥刀械管制條例第12條第4項
未經許可，持有、寄藏或意圖販賣而陳列子彈者，處5 年以下有
期徒刑，併科新台幣300萬元以下罰金。


司法院資訊處製作；財團法人民間司法改革基金會備份。
